* ============================================================
* BioSentry IncuSense — Heater Driver Circuit
* Revisione: 2025-06 (v2.1 — ECO-v2.1-001: PWM su GPIO3; FIX topologia M1/Q1/Rref)
* Ref: Della Ciana 2021, Fig. 3 + BioSentry System PDF §2.4
* ============================================================
* ECO-v2.1-001: Heater PWM spostato da GPIO2 a GPIO3.
* GPIO2 è strapping pin ESP32-C3: al boot deve essere HIGH.
* Un pull-down hardware sul gate MOSFET forzerebbe GPIO2 LOW
* → boot in Download Mode. GPIO3 è pin neutro, nessun conflitto.
*
* FIX TOPOLOGIA v2.1 (critico):
* Bug v2.0: M1 Source era a GND → cortocircuitava HEAT_MINUS a GND,
*           bypassando Rref e Q1, rendendo la modulazione PWM inefficace.
* Fix: M1 Source → REF_NODE. Rref tra HEAT_MINUS e REF_NODE (parallelo a M1).
*      Q1: Collettore=REF_NODE, Emettitore=GND (gate finale della corrente).
* Supply mode (M1 ON, Q1 PWM):
*   V12V→R_HEATER→HEAT_MINUS→[M1: D=HEAT_MINUS, S=REF_NODE]→Q1→GND
* Measurement mode (M1 OFF, Q1 full ON):
*   V12V→R_HEATER→HEAT_MINUS→[Rref: HEAT_MINUS→REF_NODE]→Q1→GND
* Formula: R_Heater = ΔV(V12V,HEAT_MINUS) × Rref / ΔV(HEAT_MINUS,REF_NODE) ✓
*          [conforme Della Ciana 2021, Eq.1]
* ============================================================

* --- Alimentazione principale ---
V_12V V12V_PROT 0 12

* --- Segnale GPIO10 (controllo M1): regime selector ---
* GPIO10 → M1 gate (regime selector)
* Alto (9ms) = supply mode; Basso (1ms) = measurement mode
* Avvio dopo 8ms (sequenza sfalsata). Pull-down esterno 10kΩ garantisce OFF al boot.
V_M1_SEL GPIO10_M1 0 PULSE(0 3.3 0 1u 1u 9m 10m)

* --- Segnale GPIO3 (controllo Q1): 1kHz, duty 10% in supply ---
* GPIO3 → Q1 base [ECO-v2.1-001]
* In measurement mode, Q1 deve restare ON (gestito in post-processing)
V_Q1_PWM GPIO3_PWM 0 PULSE(0 3.3 0 1u 1u 100u 1m)

* --- Heater Pt (R0=10 Ohm a RT, PTC) ---
* Modellato come R fisso per analisi AC/transitorio iniziale
* In simulazione parametrica si varierà il valore
.param Rheater=10
R_HEATER V12V_PROT HEAT_MINUS {Rheater}

* --- M1: Si2302ADS N-ch MOSFET (low-side switch per heater) ---
* Modello semplificato con MOSFET standard LTSpice
* Gate=GPIO via R_GATE, Drain=HEAT_MINUS, Source=GND
R_GATE GPIO10_M1 M1_GATE 100
M1 HEAT_MINUS M1_GATE REF_NODE REF_NODE NMOS_SI2302 W=1 L=1u
.model NMOS_SI2302 NMOS(VTO=0.4 KP=5 RD=0.06 RS=0.06 CBD=50p CGS=200p CGD=30p)

* --- Q1: NPN transistor per modulazione PWM ---
* Collettore connesso a REF_NODE (nodo comune con Source M1 e Rref)
* Emettitore a GND: Q1 è il gate finale della corrente
* In supply mode (M1 ON, Q1 PWM): V12V → R_HEATER → M1(HEAT_MINUS→REF_NODE) → Q1(REF_NODE→GND)
* In measurement mode (M1 OFF, Q1 ON): V12V → R_HEATER → Rref(HEAT_MINUS→REF_NODE) → Q1(REF_NODE→GND)
R_BASE GPIO3_PWM Q1_BASE 1k
Q1 REF_NODE Q1_BASE 0 NPN_2N2222
.model NPN_2N2222 NPN(BF=200 IS=1e-14 VAF=100 CJC=8p CJE=25p TF=0.4n)

* --- Rref: resistenza di riferimento calibrata ---
* Rref è in parallelo a M1 (tra HEAT_MINUS e REF_NODE).
* Measurement mode (M1 OFF): corrente V12V→R_HEATER→Rref→Q1→GND.
*   Formula: R_Heater = ΔV(V12V,HEAT_MINUS) × Rref / ΔV(HEAT_MINUS,REF_NODE) ✓ [Eq.1 Della Ciana 2021]
* Supply mode (M1 ON): M1 cortocircuita Rref, corrente bypassa Rref via M1.
.param Rref=100
R_REF HEAT_MINUS REF_NODE {Rref}

* --- Nodi di misura per gli amplificatori differenziali ---
* ADC Ch.1: tensione ai capi del heater = V(V12V_PROT, HEAT_MINUS)
* ADC Ch.2: tensione ai capi di Rref = V(HEAT_MINUS, REF_NODE)
* Formula: R_Heater = ΔV_Heater × Rref / ΔV_Ref  [Della Ciana 2021, Eq.1]

* --- Condensatore di bulk sul rail 12V ---
C_IN V12V_PROT 0 100u IC=12

* --- Direttive di simulazione ---
* Transitorio: 50ms per osservare diversi cicli supply/measurement
.tran 0 50m 0 1u

* --- Analisi parametrica: variazione R_heater con temperatura ---
* R(250C) = R0 * (1 + 0.0032*250) = 10 * 1.8 = 18 Ohm
* R(450C) = R0 * (1 + 0.0032*450) = 10 * 2.44 = 24.4 Ohm
.step param Rheater list 10 14 18 22 24.4

* --- Misure automatiche ---
.meas TRAN I_heater_avg AVG I(R_HEATER) FROM=0m TO=9m
.meas TRAN V_heater_supply AVG V(V12V_PROT,HEAT_MINUS) FROM=1m TO=9m
.meas TRAN V_rref_meas AVG V(HEAT_MINUS,REF_NODE) FROM=9m TO=10m
.meas TRAN P_heater_avg AVG (-V(V12V_PROT,HEAT_MINUS)*I(R_HEATER)) FROM=0 TO=10m
.meas TRAN t_transition FIND time WHEN V(GPIO10_M1)=1.65 RISE=1

.backanno
.end
